【裁判字號】    98,抗,210
【裁判日期】    980818
【裁判案由】    本票裁定
【裁判全文】
臺灣臺中地方法院民事裁定               98年度抗字第210號
抗  告  人  甲○○
相  對  人  乙○○
上列抗告人與相對人間因聲請本票裁定事件，抗告人對於中華民
國98年7月6日本院簡易庭98年度司票字第5861號所為之裁定提起
抗告，本院合議庭裁定如下：
    主  文
抗告駁回。
抗告程序費用新台幣壹仟元由抗告人負擔。
    理  由
一、按執票人向本票發票人行使追索權時，得聲請法院裁定後強
    制執行，票據法第123條定有明文。而本票執票人依上開法
    條之規定，聲請法院裁定許可對發票人強制執行係屬非訟事
    件程序，以審查強制執行許可與否，並無確定實體上法律關
    係存否之效力，如發票人就票據債務之存否有爭執時，應由
    發票人提起確認之訴，以資解決（最高法院57年台抗字第76
    號判例參照）。次按，發票人主張本票債權不存在而提起確
    認之訴不合於第一項之規定者，法院依發票人聲請，得許其
    提供相當並確實之擔保，停止強制執行，非訟事件法第195
    條第3項定有明文。要言之，對法院裁定許可對發票人強制
    執行，發票人欲聲請停止強制執行者，亦應以其業已提起確
    認之訴，並提供擔保者，方得為之。
二、本件相對人主張：相對人執有抗告人甲○○（原審裁定誤載
    為張明添）為發票人，如原裁定所示之本票1紙，並免除作
    成拒絕證書，詎經提示後未獲付款，依票據法第123條聲請
    裁定許可強制執行等情，已據提出本票1紙為證，原裁定予
    以准許，尚無不合。抗告意旨略以：請參照98年度偵字第
    8726、11081號等案，其附表中有記載相關清償狀況，並請
    停止本件本票強制執行等語。經查抗告人所稱清償狀況縱使
    屬實，亦僅係實體上之爭執，依前開說明，應由抗告人另行
    提起訴訟，以資解決，本件非訟程序不得加以審究，仍應為
    許可強制執行之裁定。是抗告人之抗告為無理由，應予駁回
    。至抗告人如欲聲請停止本件本票裁定之強制執行者，自應
    依上開非訟事件法第195 條第3項規定，對相對人提起確認
    本票債權不存在之訴，並提供相當並確實之擔保，始得為之
    ，尚難僅因提起本件抗告而生停止本件本票裁定之效力，併
    此敘明。
三、對於非訟事件，依法應由關係人負擔費用者，法院裁定命關
    係人負擔時，應一併確定其數額，為非訟事件法第24條第1
    項所明定，而本件抗告程序費用額，審核卷附證物後確定為
    如主文第2項所示金額。
四、據上論結，本件抗告為無理由，依非訟事件法第46條、第21
    條第2項、第24條第1項、民事訴訟法第495條之1第1項、第
    449條第1項、第78條，裁定如主文。
中    華    民    國    98    年    8     月    18    日
                  民事第二庭    審判長法  官  許秀芬
                                      法  官  吳美蒼
                                      法  官  林宗成
上為正本係照原本作成。
本裁定不得再抗告。
中    華    民    國    98    年    8     月    18    日
                                      書記官


司法院資訊處製作；財團法人民間司法改革基金會備份。
